臺灣臺北地方法院刑事判決　　　　　　　96年度易字第2169號
公　訴　人　臺灣臺北地方法院檢察署檢察官
被　　　告　乙○○
上列被告因竊盜等案件，經檢察官聲請簡易判決處刑（96年度偵
字第14329號），本院受理後（96年度簡字第2745號）認不宜以
簡易判決處刑，改依通常程序審理，本院判決如下：
    主    文
乙○○竊盜，累犯，處有期徒刑陸月，如易科罰金以新台幣壹仟
元折算壹日，減為有期徒刑參月，如易科罰金以新台幣壹仟元折
算壹日；又意圖為自己不法之所有，以不正方法由自動付款設備
取得他人之物，累犯，處有期徒刑陸月，如易科罰金以新台幣壹
仟元折算壹日，減為有期徒刑參月，如易科罰金以新台幣壹仟元
折算壹日。應執行有期徒刑伍月，如易科罰金以新台幣壹仟元折
算壹日。
    犯罪事實
一、乙○○前於民國95年間，因竊盜、詐欺等案件，經本院分別
    判處有期徒刑5月、3月，經合並定期應執行刑為有期徒刑6
    月，甫於95年4月17日易科罰金執行完畢。詎其於96年4月9
    日上午9時20分許，在台北市○○區○○街370號前，因見甲
    ○○所駕駛之車牌號碼BW-2877號自用小客車暫停路邊，車
    內無人且未上鎖，竟意圖為自己不法所有之意思，徒手開啟
    車門竊取甲○○所有置於車內之皮包1只（內有身分證、健
    保卡、汽、機車駕照、信用卡、金融卡、翻譯機、鑰匙、藥
    品、現金約新台幣《下同》200元、東芝牌行動電話1支）得
    手。旋之後另意圖為自己不法所有之意思，持前開竊得之甲
    ○○之子施繼先之台北富邦銀行金融卡，前往台北市○○區
    ○○路某提款機之自動付款設備，自行輸入密碼而提領1000
    元，以此不正方法取得他人帳戶內之財物。之後於同日下午
    ，將前開竊得之東芝牌行動電話1支，持往台北縣汐止市○
    ○路○段342號「金優通信有限公司」，出具手機讓渡同意
    書，以800元之代價，售予不知情之負責人郭顯明，其餘之
    物品則丟棄，嗣於96年5月10日經警循線查獲。
二、案經甲○○訴由台北市政府警察局松山分局報告台灣台北地
    方法院檢察署檢察官偵查起訴。
    理    由
一、被告以外之人於審判外之言詞或書面陳述，除法律有規定者
    外，不得作為證據，刑事訴訟法第159條第1項固有明文；惟
    被告以外之人於審判外之陳述，雖不符同法第159條之1至第
    159條之4規定，而經當事人於審判程序同意作為證據，法院
    審酌該言詞陳述或書面陳述作成時之情況，認為適當者，亦
    得為證據。又當事人、代理人或辯護人於法院調查證據時，
    知有第159條第1項不得為證據之情形，而未於言詞辯論終結
    前聲明異議者，視為有前項之同意，同法第159條之5亦定有
    明文。本件公訴人及被告乙○○於本院準備程序及審判程序
    中對於本案相關具傳聞性質之證據資料，即告訴人甲○○96
    年4月9日警詢筆錄之指訴、證人簡永昌96年5月10警詢筆錄
    之證述、證人郭顯明96年5月10日警方查訪筆錄之證述等證
    據能力，均表示沒有爭執，且迄於言詞辯論終結前亦未聲明
    異議。本院審酌證據資料作成時之情況，核無違法取證或其
    他瑕疵，認為以之作為證據為適當，前述相關證據資料，自
    得做為證據。
二、訊據被告乙○○對於上開犯罪事實坦承不諱，核與告訴人甲
    ○○指訴、證人簡永昌、郭顯明供述情節相符，且有贓物認
    領保管單、照片8幀、手機讓渡同意書、現場勘查報告暨所
    附照片3幀、台北富邦銀行存摺內頁影本等在卷可稽，足認
    被告乙○○上開自白與事實相符，顯可採信。其上開竊盜及
    詐欺犯行，洵堪認定，應予依法論處。
三、核被告所為，係犯刑法第320條第1項之竊盜罪，第339條之2
    第1項詐欺罪。其所犯前開2罪間，犯意各別、行為互殊，應
    予分論併罰。被告前受徒刑之執行完畢，有台灣高等法院被
    告前案紀錄表在卷可查，被告於執行完畢5年內再犯本件，
    為累犯，應依法加重其刑。爰審酌被告之生活狀況、所得財
    物之價值非鉅、智識程度及犯罪後坦承之態度等一切情狀，
    量處如主文所示之刑，並依刑法第41條第1項前段規定諭知
    得易科罰金併其折算標準。此外，犯罪在96年4月24日以前
    者，除本條例另有規定外，拘役減其刑期2分之1；依本條例
    應減刑之罪，未經判決確定者，於裁判時，減其宣告刑，依
    前項規定裁判時，應於判決主文同時諭知其宣告刑及減得之
    刑；犯最重本刑為5年以下有期徒刑以下之刑之罪，依本條
    例規定減為6月以下有期徒刑、拘役者，應於為減刑裁判時
    ，併諭知易科罰金折算之標準，中華民國96年罪犯減刑條例
    第2條第1項第3款、第7條、第9條分別著有明文，是被告犯
    罪時間既在上開時間之前，自有該條例之適用，而減其宣告
    刑2分之1，並諭知易科罰金之折算標準。
四、據上論斷，應依刑事訴訟法第299條第1項前段、第284條之1
    ，刑法第320條第1項、第339條之2第1項、第47條第1項、第
    41條第1項前段、第51條第5款，刑法施刑法第1條之1，中華
    民國96年罪犯減刑條例第2條第1項第3款、第7條、第9條、
    第10條第1項，判決如主文。
本案經檢察官李建論到庭執行職務。
中　　華　　民　　國　　96　　年　　10　　月　　5 　　日
             　　 刑事第一庭  法　官　蘇嘉豐
以上正本證明與原本無異。
如不服本判決，應於判決送達後10日內向本院提出上訴狀（應抄
附繕本）。告訴人或被害人如對於本判決不服者，應具備理由請
求檢察官上訴，其上訴期間之計算係以檢察官收受判決正本之日
期為準。
                              書記官　蘇靜紅
中　　華　　民　　國　　96　　年　　10　　月　　5 　　日
附錄本案論罪科刑所適用法條全文：
刑法第320條第1項：
意圖為自己或第三人不法之所有，而竊取他人之動產者，為竊盜
罪，處5年以下有期徒刑、拘役或5百元以下罰金。
刑法第339條之2第1項：
意圖為自己或第三人不法之所有，以不正方法由自動付款設備取
得他人之物者，處3年以下有期徒刑、拘役或1萬元以下罰金。
